【裁判字號】    90,交上訴,12
【裁判日期】    900315
【裁判案由】    公共危險等
【裁判全文】
臺灣高等法院刑事判決                              九十年度交上訴字第一二號
    上  訴  人  甲○○
    即  被  告
右上訴人因公共危險等案件，不服臺灣宜蘭地方法院八十九年度訴緝字第七號，中華
民國八十九年十二月十三日第一審判決（起訴案號：臺灣宜蘭地方法院檢察署八十八
年度偵字第二七六三號），提起上訴，本院判決如左：
    主  文
上訴駁回。
    事  實
一、甲○○於民國八十五年間因竊盜案件，經臺灣板橋地方法院判處有期徒刑十月，
    於八十七年二月六日執行完畢，猶不知警惕，明知服用酒類致不能安全駕駛動力
    交通工具而駕駛，將致生公共危險，詎其於民國八十八年七月十四日上午飲用罐
    裝啤酒一瓶及維士比一杯後，已因酒醉而注意力減低（酒精測試成份達零點六五
    毫克），而達不能安全駕駛動力交通工具自用小客車之狀態，猶酒醉駕駛車牌號
    碼ＧＧ─二五一三號自用小客車，由沿宜蘭縣羅東鎮○○路由羅東鎮往宜蘭市方
    向行駛，嗣於同日九時二十五分許，其行經宜蘭縣羅東鎮○○路與林場路無號誌
    交岔路口時，該交岔路口限速四十公里以下，本應注意行經無號誌之交岔路口時
    ，須減速慢行，作隨時停車之準備，而依當時天候晴朗，日間有自然光線，路面
    乾燥、無缺陷、道路無障礙物，視距良好，並無不能注意之情形，竟疏未減速慢
    行，仍以時速六十公里至七十公里之速度前行，致撞及由乙○○所騎乘沿林場路
    往林場管理處方向行駛之車號ＲＥＤ─六四八號輕型機車，致乙○○受有右側鎖
    骨折、右側肋骨第三、四、五、六節骨折之傷害，詎其明知已因駕駛前開自用小
    客車之動力交通工具肇事致乙○○受傷後，竟另基於肇事逃逸之犯意，而未下車
    對乙○○採取救護措施，隨即駕車往宜蘭市方向逃逸約五十公尺後，經警員發現
    其擋風玻璃破損而加以攔檢查獲，並於同日九時四十二分，當場以酒精測定器測
    試其呼氣之酒精濃度高達每公升零點六五毫克之濃度。
二、案經乙○○訴由宜蘭縣警察局羅東分局報告臺灣宜蘭地方法院檢察署檢察官偵查
    起訴。
    理  由
一、查前揭事實業據被告於警訊、偵查及原審中坦承不諱，核與被害人乙○○所指訴
    及證人即宜蘭縣警察局羅東分局公正派出所員警王忠光證述情節相符，而被告為
    警查獲時經酒精測試，其飲酒後吐氣所含酒精成份已高達每公升零點六五毫克，
    有酒精測試表一紙在卷可證，且因本件肇事致被害人乙○○受有傷害，有羅東博
    愛醫院診斷證明書、道路交通事故調查報告表及車損照片六幀在卷可稽，再按行
    車速度，依標誌之規定，無標誌者，如行經無號誌之交岔路口應應減速慢行，作
    隨時停車之準備，又汽車駕駛人飲用酒類或其他類似物後其吐氣所含酒精濃度超
    過每公升○‧二五毫克以上者，不得駕車，道路交通安全規則第九十三條第一項
    第四款、第一百十四條第二款分別定有明文，被告駕車自應注意上述道路交通安
    全規定，被告飲酒後其吐氣所含酒精濃度超過每公升○‧二五毫克以上，已應注
    意不得駕車，當時並無不能注意之情形，竟疏未注意，仍然駕駛車輛，而其吐氣
    所含酒精成份已高達每公升零點六五毫克，已屬酒醉而注意力減低，更不得駕車
    ，其服用酒類駕車已達於不能安全駕駛之狀態，又被告行經宜蘭縣羅東鎮○○路
    與林場路無號誌交岔路口時，該交岔路口限速四十公里以下，本應注意行經無號
    誌之交岔路口時，須減速慢行，作隨時停車之準備，而依當時天候晴朗，日間有
    自然光線，路面乾燥、無缺陷、道路無障礙物，視距良好，並無不能注意之情形
    ，竟疏未減速慢行，仍以時速六十公里至七十公里之速度前行，致撞及由乙○○
    所騎乘沿林場路往林場管理處方向行駛之車號ＲＥＤ─六四八號輕型機車，致乙
    ○○受傷，被告應有過失，再被告因其過失之駕駛行為而肇事，使告訴人受傷，
    其過失行為與告訴人受傷間，具有相當因果關係，被告肇事後未下車察看及留置
    現場待警處理一節，業據被害人乙○○指訴綦詳及證人即宜蘭縣警察局羅東分局
    公正派出所員警王忠光證述屬實，且本件係因警方於距離現場約五十公尺之處發
    覺被告車輛擋風玻璃破損而查獲，有現場及車損照片六幀附卷可佐，足見本件車
    禍被告確有肇事逃逸之情事，本件之事證明確，被告犯行堪以認定。
二、核被告服用酒類，不能安全駕駛動力交通工具而駕駛；又駕駛動力交通工具肇事
    ，致人受傷而逃逸，所為係分別犯刑法第一百八十五條之三之服用酒類，不能安
    全駕駛動力交通工具而駕駛罪及同法第一百八十五條之四之駕駛動力交通工具肇
    事致人受傷逃逸罪、同法第二百八十四條第一項前段之過失傷害人罪，其所犯上
    開三罪間，罪名不同，行為互殊，犯意各別，應予分論併罰，公訴人認為所觸犯
    之刑法第一百八十五條之三及過失傷害間為一行為觸犯數罪名，為相像競合犯，
    然此二罪間犯意個別、行為互異，屬於數罪，公訴意旨認為屬想像競合犯容有誤
    會，又被告違反道路交通安全規則第一百十四條第二款汽車駕駛人飲酒後其吐氣
    所含酒精成份超過每公升０．二五毫克以上者，不得駕車之規定，因酒醉駕車而
    致人受傷，並應依道路交通管理處罰條例第八十六條第一項規定加重過失傷害罪
    之法定刑，被告於八十五年間因竊盜案件，經台灣板橋地方法院判處有期徒刑十
    月，於八十七年二月六日執行完畢，有本院被告全國前案紀表可按，其於執行完
    畢後五年之內，再犯本案之罪，係屬累犯，依刑法第四十七條規定，分別加重其
    刑。
三、原審經審理結果，認被告罪證明確，適用刑法第一百八十五條之三、第一百八十
    五條之四、第二百八十四條第一項前段、第五十一條第五款、第四十七條、交通
    管理處罰條例第八十六條第一項，罰金罰鍰提高標準條例第一條前段之規定，審
    酌被告於酒後不能安全駕駛而駕車，影響他人之人車生命、財產安全，且肇事後
猶逃逸，犯罪手段、情節及所生危害非輕，兼衡其犯罪後雖與被害人乙○○多次
    協商仍未能達成民事和解，及坦承部分犯行，犯罪後態度尚稱良好等一切情狀，
    量處甲○○因過失傷害人，累犯，處有期徒刑肆月；又服用酒類，不能安全駕駛
    動力交通工具而駕駛，累犯，處有期徒刑肆月；又駕駛動力交通工具肇事，致人
    受傷而逃逸，累犯，處有期徒刑捌月，應執行有期徒刑壹年貳月，經核原審於法
    尚無違誤，被告未具理由上訴又未到庭，其上訴為無理由，應予駁回。
四、被告經合法傳喚，於審理期日無正當理由而不到庭，不待其陳述逕為判決。
據上論斷，應依刑事訴訟法第三百六十八條、第三百七十一條判決如主文。
本案經檢察官陳文禮到庭執行職務。
中    華    民    國      九十    年        三      月        十五      日
                              臺灣高等法院交通法庭
                                  審判長法  官  蔡  永  昌
                                        法  官  陳  榮  和
                                        法  官  許  宗  和
右正本證明與原本無異。
肇事致人受傷後逃逸部分如不服本判決應於收受送達後十日內向本院提出上訴書狀，
其未敘述上訴之理由者並得於提起上訴後十日內向本院補提理由書（均須按他造當事
人之人數附繕本）。
其餘部分不得上訴。
                                        書記官  廖  艷  莉
中    華    民    國     九十     年       三       月        二十      日
附錄：本案論罪科刑法條全文
刑法第一百八十五條之三
服用毒品、麻醉藥品、酒類或其他相類之物，不能安全駕駛動力交通工具而駕駛者，
處一年以下有期徒刑、拘役或三萬元以下罰金。
刑法第一百八十五條之四
駕駛動力交通工具肇事，致人死傷而逃逸者，處六月以上五年以下有期徒刑。
刑法第二百八十四條
因過失傷害人者，處六月以下有期徒刑、拘役或五百元以下罰金。致重傷者，處一年
以下有期徒刑、拘役或五百元下罰金。
從事業務之人，因業務之過失傷害人者，處一年以下有期徒刑、拘役或一千元以下罰
金。致重傷者，處三年以下有期徒刑、拘役或二千元以下罰金。


司法院資訊處製作；財團法人民間司法改革基金會備份。
